【裁判字號】    99,審易,505
【裁判日期】    990618
【裁判案由】    竊盜
【裁判全文】
臺灣桃園地方法院刑事判決             99年度審易字第505號
公  訴  人  臺灣桃園地方法院檢察署檢察官
被      告  乙○○
上列被告因竊盜案件，經檢察官提起公訴（99年度偵字第5709號
），被告於本院準備程序進行中，就被訴事實為有罪之陳述，經
本院告知簡式審判程序意旨，並聽取當事人之意見後，本院裁定
依簡式審判程序審理，判決如下：
    主  文
乙○○竊盜，累犯，處有期徒刑捌月，扣案之貨車鑰匙壹把沒收
。
    事  實
一、乙○○有下列前科：
  (一)前於民國93年間因施用毒品等案件，經本院以93年度訴字
    第611 號判決，分別判處有期徒刑7 月、4 月，並定其應執
    行刑為應執行有期徒刑10月確定；於同年間復因竊盜案件
    ，經本院以93年度易字第681 號判決，判處有期徒刑8 月確
    定；同年間又因竊盜案件，經本院以93年度易字第667 號
    判決，判處有期徒刑6 月確定，上開至案再經本院以94
    年度聲字第101 號裁定，定其應執行刑為應執行有期徒刑2
    年確定，入監執行後，於95年1 月27日假釋出監，假釋期間
    因違反保護管束應遵守事項，遭撤銷假釋，尚餘殘刑4 月又
    8 日。
  (二)於95年間另因竊盜案件，經本院以95年度桃簡字第1980號
    判決，判處拘役20日確定；同年間次因竊盜等案件，經本
    院以95年度易字第1358號判決，分別判處有期徒刑5 月、5
    月、7 月，並定其應執行刑為應執行有期徒刑1 年2 月確定
    ；於同年間復因施用毒品等案件，經本院以95年度訴字第
    2806號判決，分別判處有期徒刑8 月、5 月，並定其應執行
    刑為應執行有期徒刑1 年確定；於同年間又因竊盜案件，
    經本院以95年度桃簡字第3244號判決，判處有期徒刑4 月確
    定，上開至案再經本院以96年度聲減字第623 號裁定，
    均減其宣告刑2 分之1 ，並定其應執行刑為應執行有期徒刑
    1 年2 月確定後，與上開殘刑及案拘役接續執行，已於97
    年5 月27日刑期期滿執行完畢。
二、詎其仍不知悛悔，竟意圖為自己不法所有，於99年2 月10日
    凌晨1 時許，在桃園縣桃園市○○○街71巷9 號前，以其所
    有之貨車鑰匙1 把發動電源，竊取甲○○所管領使用，停放
    於該處之車牌號碼為8458-MW 號自用小客車。得手後，供己
    騎乘代步之用。嗣於同日凌晨2 時20分許，乙○○駕駛前開
    竊得之自用小客車再度行經桃園縣桃園市○○○街71巷9 號
    前時，為甲○○發覺其車遭竊，旋騎乘機車在後追趕，乙○
    ○為躲避追捕乃加速逃離，不久即在桃園縣八德市○○路與
    華康街路口失控撞及路旁電線桿，而為巡邏警員當場查獲，
    並扣得上開貨車鑰匙1 把。
三、案經桃園縣政府警察局八德分局報請臺灣桃園地方法院檢察
    署檢察官偵查起訴。
    理  由
一、本案被告乙○○所犯為死刑、無期徒刑或最輕本刑為3 年以
    上有期徒刑以外之罪，其於本院準備程序中就前揭被訴事實
    為有罪之陳述，經本院告知簡式審判程序之旨，並聽取當事
    人之意見後，本院依刑事訴訟法第273 條之1 第1 項規定，
    裁定進行簡式審判程序，合先敘明。
二、前開犯罪事實，業據被告分別於警詢、檢察官訊問及本院審
    理中坦承不諱，並經被害人即證人甲○○分別於警詢、檢察
    官訊問及本院審理中陳述無訛，且有桃園縣政府警察局八德
    分局高明派出所贓物領據、車籍查詢—基本資料詳細畫面、
    現場蒐證照片、扣案物照片等在卷可稽，另有貨車鑰匙1 把
    扣案可資佐證，足徵被告自白與事實相符，事證明確，被告
    犯行堪以認定。
三、核被告所為係犯刑法第320 條第1 項之普通竊盜罪。又被告
    有如事實欄一所載之犯罪科刑及執行完畢紀錄，此有臺灣高
    等法院被告前案紀錄表在卷可按，其於有期徒刑執行完畢後
    ，於5 年以內故意再犯本件最重本刑為有期徒刑以上之罪，
    為累犯，應依刑法第47條第1 項之規定加重其刑。爰審酌被
    告不思努力以正當勞力謀生，且曾因竊盜案件，經判處罪刑
    並執行完畢，仍不知警惕檢束，再度恣意竊取他人財物，危
    害社會治安非輕，被告雖自警詢之初即坦承犯行，犯後態度
    尚佳，然衡以尚未賠償被害人損失等一切情狀，量處如主文
    所示之刑。扣案之貨車鑰匙1 把，為被告所有，且為供其本
    件竊盜所用之物，業經被告供明在卷，爰依刑法第38條第1
    項第2 款宣告沒收。
據上論斷，應依刑事訴訟法第273 條之1 第1 項、第299 條第1
項前段，刑法第320 條第1 項、第47條第1 項、第38條第1 項第
2 款，刑法施行法第1 條之1 第1 項、第2 項前段，判決如主文
。
本案經檢察官潘怡華到庭執行職務。
中    華    民    國    99    年    6     月    18    日
                        刑事庭    法  官  劉為丕
以上正本證明與原本無異。
如不服本判決，應於判決送達後10日內向本院提出上訴狀（應附
繕本），其未敘述上訴理由者，應於上訴期間屆滿後20日內補提
理由書狀於本院，上訴於臺灣高等法院。
                                  書記官  吳忻蒨
中    華    民    國    99    年    6     月    18    日
附錄本案論罪科刑法條：
中華民國刑法第320 條
（普通竊盜罪、竊佔罪）
意圖為自己或第三人不法之所有，而竊取他人之動產者，為竊盜
罪，處五年以下有期徒刑、拘役或五百元以下罰金。
意圖為自己或第三人不法之利益，而竊佔他人之不動產者，依前
項之規定處斷。
前二項之未遂犯罰之。

司法院資訊處製作；財團法人民間司法改革基金會備份。
